【裁判字號】    97,易,229
【裁判日期】    970317
【裁判案由】    竊盜
【裁判全文】
臺灣板橋地方法院刑事判決               97年度易字第229號
公  訴  人  臺灣板橋地方法院檢察署檢察官
被      告  庚○○
                    （現另案在臺灣臺北監獄執行）
            辛○○
                    （現另案在臺灣臺北監獄臺北分監執行）
上列被告等因竊盜案件，經檢察官提起公訴（九十六年度偵字第
一六四五八號、第二三三六七號），本院依簡式審判程序判決如
下：
    主  文
庚○○犯如附表編號一至七所示之罪，均累犯，各處如附表編號
一至七所示之宣告刑。應執行有期徒刑貳年拾月。
辛○○犯如附表編號一至四所示之罪，均累犯，各處如附表編號
一至四所示之宣告刑。應執行有期徒刑壹年陸月。
    事  實
一、(一)庚○○前曾於因詐欺案件，經本院以九十三年度簡字第八
    九三號判處有期徒刑三月確定，於民國九十四年二月九日執
    行完畢（僅該罪在本案構成累犯）；又因竊盜案件，經臺灣
    桃園地方法院以九十三年度易緝字第一四五號判處有期徒刑
    十月確定，再因贓物案件，經本院以九十三年度簡字第一六
    六四號判處有期徒刑三月確定，復因竊盜案件，經本院以九
    十三年度簡上字第四九三號判處有期徒刑六月確定，嗣上開
    三罪經本院以九十四年度聲字第一三五三號裁定定應執行刑
    為有期徒刑一年六月確定；再因施用第一級毒品案件，經本
    院以九十四年度訴字第六四二號判處有期徒刑八月確定，又
    因施用第二級毒品案件，經本院以九十四年度易字第八二六
    號判處有期徒刑五月確定，嗣上開二罪經本院以九十四年度
    聲字第二九五六號裁定定應執行刑為有期徒刑十一月；復因
    詐欺案件，經本院以九十五年度訴字第一二五０號判處有期
    徒刑四月確定，上開數罪經接續執行，於九十六年二月十六
    日假釋出監付保護管束，嗣經撤銷假釋，應執行殘刑有期徒
    刑十一月二日，嗣復因上開六罪均符合中華民國九十六年罪
    犯減刑條例之規定，經本院以九十六年度聲減字第七一二一
    號裁定均予減刑，並更定前三罪之應執行刑為有期徒刑九月
    ，及後三罪之應執行刑為有期徒刑七月，上開數罪因於減刑
    前已執行有期徒刑一年九月二十八日，於減刑後已無需執行
    殘刑，而於九十六年十一月九日經檢察官簽結執行完畢。(二)
    辛○○前曾因竊盜案件，經本院以九十二年度簡字第三四六
    七號判處有期徒刑六月確定，於九十三年四月二十七日易科
    罰金執行完畢；再因竊盜案件，經本院以九十四年度易字第
    七七九號判有期徒刑一年二月確定，另因施用第一級毒品案
    件，經本院以九十四年度訴字第一四七０號判處有期徒刑一
    年確定，上開二罪經本院以九十四年度聲字第二九二三號裁
    定定應執行刑為有期徒刑二年確定，於九十六年二月十六日
    假釋出監付保護管束，於九十六年四月二十四日假釋期滿視
    為執行完畢（以上犯罪在本案均構成累犯）。
二、詎庚○○與辛○○猶不知悛悔，先後為下列竊盜行為：
  (一)庚○○與辛○○基於共同意圖為自己不法所有之犯意聯絡，
    先於九十六年七月七日一同至址設臺北縣蘆洲市之鑫發汽車
    租賃公司，由辛○○出名承租車號0612-JS 號自用小客車作
    為行竊之代步工具使用後，由庚○○駕駛上開自小客車搭載
    辛○○，分別於附表編號一至四所示之時間，在附表編號一
    至四所示之地點，以附表編號一至四所示之方式，分別竊取
    附表編號一至四所示被害人所有之財物﹙侵入建築物部分均
    未據告訴﹚，得手後將之變賣供己花用。
  (二)庚○○與另二名真實姓名年籍不詳之成年男子（其中一人綽
    號「阿針」），基於共同意圖為自己不法所有之犯意聯絡，
    由庚○○先於九十六年七月九日十三時十分、十六時許，至
    臺北縣蘆洲市○○路三四巷六四號工地以應徵工作為由勘查
    內部物品擺設位置，再於附表編號五所示之時間，由庚○○
    駕駛上開車號0612-JS 號自用小客車搭載該二人至附表編號
    五之地點，共同竊取乙○○所有置於上開處所內尚未拆封之
    大同分離式冷氣室外機一名及室內機二台（起訴書誤載為室
    內機一台，應予更正，三台冷氣機共計價值新臺幣九萬一千
    零八百元），得手後該三人共同將之搬運至上開自用小客車
    上駛離現場。
  (三)庚○○意圖為自己不法之所有，於附表編號六、七所示之時
    間（起訴書將附表編號六之犯罪時間誤載為二十時許，應予
    更正），在附表編號六、七所示之地點，以附表編號六、七
    所示之方式，竊取如附表編號六、七所示被害人所有之財物
    ﹙附表編號六所示涉及侵入建築物部分未據告訴﹚，得手後
    將之變賣供己花用。
  (四)嗣因經乙○○提供庚○○所駕駛上開自用小客車車號及監視
    錄影畫面，經警循線於九十六年七月十二日十八時許，在臺
    北縣三重市○○○路○段五巷十二號前，查獲庚○○（起訴
    書誤載為辛○○，應予更正），並在庚○○所駕駛之上開自
    用小客車上扣得油壓剪及梅花扳手各一支，並循線查獲辛○○（起訴書誤載為庚○○，應予更正），因而查知上情。
三、案經臺北縣政府警察局蘆洲分局報告臺灣板橋地方法院檢察
    署檢察官偵查起訴。
    理  由
一、本院於準備程序進行中，被告庚○○、辛○○就被訴事實均
    為有罪之陳述，經告知被告二人簡式審判程序之旨，並聽取
    公訴人及被告二人之意見後，裁定進行簡式審判程序。
二、前揭事實，業據被告庚○○、辛○○在本院審理時坦承不諱
    ，而其二人分別所為如附表編號一至七所載之竊盜犯行，並
    有下述之證據為證，茲分述如下：
  (一)被告庚○○、辛○○在警詢時及偵查中所供述如附表編號一
    至四所載之竊盜犯行，經核互核相符，且核與被害人戊○○
    、丁○○、丙○○、甲○○分別在警詢時指述情節相符。是
    堪認被告庚○○、辛○○上開自白核與事實相符，其二人所
    為如附表編號一至四所載之四件竊盜犯行，堪以認定。
  (二)又被告庚○○所為如附表編號五所載之竊盜犯行，業據被害
    人乙○○在警詢時指述綦詳。此外，復有監視錄影翻拍照片
    四幀附卷可稽。是堪認被告庚○○該部分自白核與事實相符
    ，其所為如附表編號五所載之竊盜犯行，堪以認定。
  (三)再被告庚○○所為如附表編號六所載之竊盜犯行，業據被害
    人李健豊在警詢時及偵查中證述綦詳，並經證人黃燦興、張
    秋滿證述屬實。此外，復有監視錄影翻拍照片二幀附卷可稽
    及扣案之油壓剪及梅花扳手各一支足資佐證。且按油壓剪及
    梅花扳手，質地堅硬，無論被告主觀上是否旨在行兇抑或僅
    便利行竊，然在客觀上顯可傷害人體具有行兇之危險性，自
    屬兇器之一種。至被告庚○○在本院審理時雖辯稱：伊僅使
    用梅花扳手將鐵鍊撐開行竊云云，惟由被害人李健豊在警詢
    時指稱：伊綁住割草機之鐵鍊遭破壞鉗剪斷等語，且由扣案
    梅花扳手之大小及所能使用之力道，依常理應無從將鐵鍊撐
    開，是被告庚○○該部分之辯解，委不足採。是堪認被告庚○○所為如附表編號六所載之竊盜犯行，堪以認定。
  (四)被告庚○○所為如附表編號七所載之竊盜犯行，業據被害人
    己○○在警詢時指述綦詳。此外，並有內政部警政署刑事警
    察局指紋鑑驗書、刑事案件證物採驗紀錄表、刑案現場勘察
    報告表各一份附卷可稽。至被告庚○○雖辯稱該次竊盜犯行
    ，業經本院以九十六年度易字第二四一九號判決在案云云，
    惟查，被告在前案係於九十六年七月十五日六時四十四分許
    ，至臺北縣蘆洲市○○街六九號之萊爾富便利商店，乘店員
    蔡鎮毅不注意之際，竊取遊戲點數卡五十二包得手，有本院
    上開判決書一份在卷可稽，而本案被害人己○○係於九十六
    年七月十二日六時三十分許在任職之萊爾富便利商店遭竊行
    動電話二支，與前案之犯罪時間顯然有異，顯非同一案件，
    是被告庚○○前開辯解，委不足採。是堪認被告庚○○所為
    如附表編號七所載之竊盜犯行，堪以認定。
  (五)綜上所述，本件事證明確，被告庚○○、辛○○前開犯行均
    洵堪認定，應予依法論科。
三、查被告庚○○所為如附表編號一至七所載之竊盜犯行，核分
    別係犯如附表所犯法條欄所示之罪名；被告辛○○所為如附
    表編號一至四所載之竊盜犯行，核均係犯刑法第三百二十條
    第一項之竊盜罪。又公訴人雖認被告庚○○所為如附表編號
    五所示之犯行，係犯刑法第三百二十條第一項之竊盜罪，惟
    被告庚○○係與另二名真實姓名年籍不詳之成年男子共同行
    竊，顯係結夥三人以上，是公訴人所認容有錯誤，該部分起
    訴法條應予變更。又被告庚○○、辛○○間，就如附表編號
    一至四所示之竊盜犯行，有犯意聯絡及行為分擔，另被告庚○○與另二名真實姓名年籍不詳之成年男子間，就如附表編
    號五所示之竊盜犯行，均應各論以共同正犯。再被告庚○○
    、辛○○所犯上揭各罪，時間不同，行為互殊，犯意各別，
    應予分論併罰。末查，被告庚○○、辛○○前曾分別受有如
    事實欄第一項所述之犯罪科刑及執行情形，有臺灣高等法院
    被告前案紀錄表二份在卷可憑，其二人受有期徒刑之執行完
    畢後，分別於五年以內故意再犯如如附表編號一至七及附表
    編號一至四所載之有期徒刑以上之罪，均為累犯，均各依刑
    法第四十七條第一項之規定加重其刑。爰審酌被告庚○○、
    辛○○均素行不佳，詎均不知悔改，復為本案前開犯行，並
    斟酌渠等犯罪之動機、目的、手段、被害人所受損害，暨被
    告二人犯罪後業已坦承犯行之犯後態度等一切情狀，分別量
    處如主文所示之刑，並分別定其應執行刑。又扣案之油壓剪
    及梅花扳花各一支，雖係供被告庚○○在如附表編號六所示
    之竊盜犯行時所用，惟據被告庚○○在本院審理時供稱：上
    開工具係租車時原本就在車上的，均非伊所有等語，既無積
    極證據顯示確屬被告庚○○所有之物，且非屬違禁物，自毋
    庸併予宣告沒收。
據上論斷，應依刑事訴訟法第二百七十三條之一第一項、第二百
九十九條第一項前段、第三百條，刑法第二十八條、第三百二十
一條第一項第三款、第四款、第三百二十條第一項、第四十七條
第一項、第五十一條第五款，刑法施行法第一條之一第一項、第
二項前段，判決如主文。
本案經檢察官顏妃琇到庭執行職務。
中    華    民    國    97    年    3     月    17    日
                  刑事第八庭    法  官  王士珮
以上正本證明與原本無異
如不服本判決應於送達後10日內向本院提出上訴狀
                                書記官  郭晉良
中    華    民    國    97    年    3     月    17    日
附錄本案論罪科刑法條全文：
中華民國刑法第320條
意圖為自己或第三人不法之所有，而竊取他人之動產者，為竊盜罪
，處5 年以下有期徒刑、拘役或5 百元以下罰金。
意圖為自己或第三人不法之利益，而竊佔他人之不動產者，依前項
之規定處斷。
前二項之未遂犯罰之。
中華民國刑法第321條
犯竊盜罪而有左列情形之一者，處6 月以上、5 年以下有期徒刑
：
一、於夜間侵入住宅或有人居住之建築物、船艦或隱匿其內而犯
    之者。
二、毀越門扇、牆垣或其他安全設備而犯之者。
三、攜帶兇器而犯之者。
四、結夥三人以上而犯之者。
五、乘火災、水災或其他災害之際而犯之者。
六、在車站或埠頭而犯之者。
前項之未遂犯罰之。
附表
┌──┬───┬────┬──────┬───┬──────────┬────┬─────────┐
│編號│行為人│  時間  │    地點    │被害人│ 犯罪方式及竊得財物 │所犯法條│ 所犯罪名暨宣告刑 │
├──┼───┼────┼──────┼───┼──────────┼────┼─────────┤
│ 一 │庚○○│96年7月8│臺北縣三重市│戊○○│趁無人注意之際，進入│刑法第三│庚○○共同竊盜，累│
│    │辛○○│日8時許 │永福街177巷7│      │正在裝修之屋內，徒手│百二十條│犯，處有期徒刑伍月│
│    │      │        │號5樓頂     │      │竊取工地內大型打壓機│第一項  │。                │
│    │      │        │            │      │1 支、小型打壓機2 支│        │辛○○共同竊盜，累│
│    │      │        │            │      │（共計價值約一萬六千│        │犯處有期徒刑伍月。│
│    │      │        │            │      │元）得手。          │        │                  │
├──┼───┼────┼──────┼───┼──────────┼────┼─────────┤
│ 二 │庚○○│96年7月8│臺北縣蘆洲市│丁○○│見地下室大門未關，二│刑法第三│庚○○共同竊盜，累│
│    │辛○○│日10時許│民族路524 號│      │人逕自進入，徒手竊取│百二十條│犯，處有期徒刑陸月│
│    │      │        │之1地下室1樓│      │工具櫃內之風槍六支（│第一項  │。                │
│    │      │        │            │      │大型、中型及小型各二│        │辛○○共同竊盜，累│
│    │      │        │            │      │支）、空氣壓縮機1 台│        │犯，處有期徒刑陸月│
│    │      │        │            │      │、電鑽三支、裝潢修邊│        │。                │
│    │      │        │            │      │機1 台、切台式電機1 │        │                  │
│    │      │        │            │      │台（共計價值約四萬元│        │                  │
│    │      │        │            │      │）得手。            │        │                  │
├──┼───┼────┼──────┼───┼──────────┼────┼─────────┤
│ 三 │庚○○│96年7月8│臺北縣三重市│丙○○│見該處正在裝潢大門未│刑法第三│庚○○共同竊盜，累│
│    │辛○○│日12時許│自強路3段99 │      │關，由辛○○藉故與裝│百二十條│犯，處有期徒刑陸月│
│    │      │        │號          │      │潢工人聊天，庚○○乘│第一項  │。                │
│    │      │        │            │      │機進入屋內竊取雷射定│        │辛○○共同竊盜，累│
│    │      │        │            │      │位水平儀1 台（價值約│        │犯，處有期徒刑陸月│
│    │      │        │            │      │三萬六千元）得手    │        │。                │
├──┼───┼────┼──────┼───┼──────────┼────┼─────────┤
│ 四 │庚○○│96年7月9│臺北縣三重市│甲○○│其二人至甲○○在上址│刑法第三│庚○○共同竊盜，累│
│    │辛○○│日6時許 │三和路4段203│      │對面所開設之麵攤吃麵│百二十條│犯，處有期徒刑伍月│
│    │      │        │巷98號      │      │時，庚○○藉故至麵攤│第一項  │。                │
│    │      │        │            │      │後方勘查地形，打開正│        │辛○○共同竊盜，累│
│    │      │        │            │      │在裝潢之上址後門後，│        │犯，處有期徒刑伍月│
│    │      │        │            │      │共同進入上址竊取屋內│        │。                │
│    │      │        │            │      │之發電機1 台（價值約│        │                  │
│    │      │        │            │      │五千元）得手        │        │                  │
├──┼───┼────┼──────┼───┼──────────┼────┼─────────┤
│ 五 │庚○○│96年7月9│臺北縣蘆洲市│乙○○│先由庚○○於同日13時│刑法第三│庚○○結夥三人以上│
│    │及另二│日20時30│信義路34巷64│      │10分許、16時許至上址│百二十一│竊盜，累犯，處有期│
│    │名真實│分許    │號          │      │以應徵工作為由，查看│條第一項│徒刑拾月。        │
│    │年籍姓│        │            │      │該工地之內部物品擺設│第四款  │                  │
│    │名不詳│        │            │      │位置，再於同日20時30│        │                  │
│    │之成年│        │            │      │分許駕駛0612-JS 號自│        │                  │
│    │男子  │        │            │      │小客車搭載另二名真實│        │                  │
│    │      │        │            │      │姓名年籍不詳之成年男│        │                  │
│    │      │        │            │      │子，共同竊取置於上開│        │                  │
│    │      │        │            │      │屋內尚未拆封之大同分│        │                  │
│    │      │        │            │      │離式冷氣機室外機1 台│        │                  │
│    │      │        │            │      │、室內機2 台（共計價│        │                  │
│    │      │        │            │      │值約九萬一千零八百元│        │                  │
│    │      │        │            │      │）得手。            │        │                  │
├──┼───┼────┼──────┼───┼──────────┼────┼─────────┤
│ 六 │庚○○│96年7月 │臺北縣蘆洲市│李健豊│駕駛0612-JS 號自小客│刑法第三│庚○○攜帶兇器竊盜│
│    │      │11日12時│民族路482號 │      │車前往上址，見上址1 │百二十一│，累犯，處有期徒刑│
│    │      │30分許  │地下室1樓   │      │樓大門打開即逕自進入│條第一項│捌月。            │
│    │      │        │            │      │，先向大樓管理員黃燦│第三款  │                  │
│    │      │        │            │      │興藉故表示要上樓向廠│        │                  │
│    │      │        │            │      │商請款，即在大門邊徘│        │                  │
│    │      │        │            │      │徊，再持客觀上可傷害│        │                  │
│    │      │        │            │      │人之生命、身體足供兇│        │                  │
│    │      │        │            │      │器使用之油壓剪及梅花│        │                  │
│    │      │        │            │      │扳手各一支，破壞鐵鍊│        │                  │
│    │      │        │            │      │後竊取割草機1 台（價│        │                  │
│    │      │        │            │      │值約八千元）得手。  │        │                  │
├──┼───┼────┼──────┼───┼──────────┼────┼─────────┤
│ 七 │庚○○│96年7月 │臺北縣蘆洲市│己○○│趁店員己○○未注意之│刑法第三│庚○○竊盜，累犯，│
│    │      │12日6時 │鷺江街69號「│      │際，乘機竊取己○○所│百二十條│處有期徒刑肆月。  │
│    │      │30分許  │萊爾富超商」│      │有之行動電話2 支。  │第一項  │                  │
└──┴───┴────┴──────┴───┴──────────┴────┴─────────┘


司法院資訊處製作；財團法人民間司法改革基金會備份。
